【裁判字號】    97,上訴,1345
【裁判日期】    971121
【裁判案由】    違反毒品危害防制條例
【裁判全文】
臺灣高等法院高雄分院刑事判決      97年度上訴字第1345號
上  訴  人
即  被  告  甲○○
                    （現另案於臺灣高雄女子監獄執行中）
指定辯護人  本院公設辯護人  于欣潔
上列上訴人因違反毒品危害防制條例案件，不服臺灣高雄地方法
院96年度訴字第4543號中華民國97年6 月30日第一審判決（起訴
案號：臺灣高雄地方法院檢察署96年度偵緝第3056號；原判決誤
載為：96年偵字第5460號），提起上訴，本院判決如下：
    主  文
上訴駁回。
    事  實
一、甲○○明知甲基安非他命係毒品危害防制條例所定之第二級
    毒品，不得非法販賣，竟意圖營利，基於販賣第二級毒品之
    概括犯意，(一)明知其同居男友許敏芳（業經判處有期徒刑9
    年6 月確定）於不詳時地，向真實姓名不詳之成年男子，販
    入數量不詳之第二級毒品甲基安非他命，竟與許敏芳共同基
    於販賣第二級毒品之犯意聯絡，於93年6 月26日下午3 時18
    分許，由乙○○使用住家之00-0000000號電話，撥打許敏芳
    持用之門號0000000000號行動電話，向許敏芳購買新臺幣（
    下同）500 元之甲基安非他命，2 人達成買賣合意後，約定
    於同日晚間某時，在高雄縣鳳山市合作戲院附近之電動玩具
    店交易，許敏芳乃騎乘車號不詳之機車，搭載甲○○前往約
    定地點，由乙○○於該電動玩具店內交付500 元予許敏芳，
    許敏芳再示意乙○○至電動玩具店外，向甲○○拿取甲基安
    非他命，乙○○乃走出該店，由甲○○於店外交付甲基安非
    他命1 包予乙○○。嗣於93年7 月21日下午2 時20分許，經
    警持搜索票，於甲○○位在高雄縣鳳山市○○○路576 巷15
    號6 樓住處，扣得許敏芳所有如附表所示之物【其中門號00
    00000000號行動電話1 支（含SIM 卡），係供與甲○○共同
    犯罪所用之物】，並當場逮捕許敏芳。(二)於不詳時地，取得
    數量不詳之甲基安非他命【無證據證明甲○○係意圖販賣而
    販入甲基安非他命】，承前販賣甲基安非他命營利之概括犯
    意，於93年7 月21日後某日及同年8 月間某日，由潘三吉使
    用0000000000號行動電話，與甲○○持用之0000000000號行
    動電話【無證據證明該行動電話係甲○○所有】聯絡購買甲
    基安非他命各1 次，達成買賣合意後，潘三吉再前往高雄縣
    鳳山市中崙社區公園附近，每次均交付價金500 元予甲○○
    ，由甲○○當場交付甲基安非他命各1 包之方式，販賣第二
    級毒品甲基安非他命予潘三吉2 次，共得款1,000 元，而牟
    取不法利益。嗣因乙○○、潘三吉到案供出上情而循線查獲
    。
二、案經臺灣高雄地方法院檢察署檢察官自動檢舉簽分偵查起訴
    。
    理  由
壹、證據能力部分：本判決所引用之證據資料，其中傳聞證據部
    分，縱無刑事訴訟法第159 條之1 至第159 條之4 或其他規
    定之傳聞證據例外情形，因檢察官及被告、辯護人均同意作
    為證據（詳本院準備程序筆錄），本院審酌該證據作成之情
    況，認為適當，依刑事訴訟法第159 條之5 第1 項之規定，
    得為證據。
貳、有罪部分：
一、訊據上訴人即被告甲○○（下稱被告）否認有上開販賣甲基
    安非他命之犯行，辯稱：伊不認識潘三吉、乙○○，並未販
    賣第二級毒品甲基安非他命予潘三吉、乙○○云云。經查：
（一）被告於上開時地，與許敏芳共同販賣甲基安非他命予乙○
      ○之事實，業據證人乙○○於警詢中證稱：伊於93年6 月
      26日，以00-0000000號電話聯絡「蜜蜂」0000000000號電
      話，向「蜜蜂」購買甲基安非他命500 元，約定在鳳山合
      作戲院旁的統元遊戲場門前交易，由「蜜蜂」女朋友在電
      動玩具店門口交付毒品等語（詳警(五)卷第2 頁至第4 頁）
      ；於前案偵查中證稱：伊於93年6 月26日，以00-0000000
      號電話打給「蜜蜂」0000000000號行動電話，向「蜜蜂」
      購買安非他命500 元，交易地點在鳳山合作戲院的統元遊
      戲場，由「蜜蜂」的女友交付毒品等語（詳93年度偵字第
      14694 號卷【下稱偵(二)卷】第49頁、第50頁，該偵訊筆錄
      記載甲○○的女友交付毒品，應係「許敏芳的女友交付毒
      品」之誤載）；於本案偵查中證稱：被告係許敏芳之女友
      ，伊曾向許敏芳買毒品，約在超商門口見面，當時許敏芳
      在打電動玩具，被告就拿毒品出來，被告交付之毒品，就
      是93年6 月26日那次等語（詳96年度偵字緝第3056號卷【
      下稱偵(五)卷】；於前案審理時證稱：伊向綽號「蜜蜂」之
      人購買毒品，約定在鳳山合作戲院對面的統元遊戲場交易
      ，毒品係「蜜蜂」女友在遊戲場門口交付，93年6 月26日
      譯文，係伊是向「蜜蜂」買安非他命的通話等語（見前案
      卷第65頁、第66頁、第68頁、第69頁、第72頁）；於原審
      審理中證稱：伊見過被告1 次，被告係「蜜蜂」之女友，
      現在變得比較胖，曾向「蜜蜂」買過2 次毒品，其中1 次
      係被告在高雄縣鳳山市合作戲院旁之電動玩具店門口，交
      付1 包毒品，伊先在電動玩具店內交付500 元予「蜜蜂」
      等語（詳原審卷第98頁至102 頁）；於本院審理時亦為大
      致相同之證述，並明確指認被告就是此次向綽號「蜜蜂」
      購買甲基安非他命，在電動玩具店門口交付毒品之人；並
      證稱93年6 月26日下午3 時18分14秒，00-0000000電話與
      許敏芳0000000000號行動電話的電話錄音譯文，是伊與許
      敏芳之對話，對話內容其中「前天叫你多給我」，那是指
      伊向許敏芳購買毒品甲基安非他命，許敏芳他答應要多給
      伊一點安非他命的意思等情在卷（見本院卷第75頁、第76
      頁）。
（二）被告於上開時、地單獨販賣甲基安非他命予潘三吉之事實
      ，業據證人潘三吉於警詢時證稱：自從「蜜蜂」被捕後，
      於93年7 、8 月間，伊以0000000000號行動電話與「蜜蜂
      」之女友聯絡，向「蜜蜂」女友購買甲基安非他命，都在
      晚上8 時左右，交易地點都約在高雄縣鳳山市中崙社區公
      園附近，每次都購買500 元，被告就是「蜜蜂」之女友等
      語（詳警(一)卷第6 頁、第7 頁）；於前案偵查中證稱：「
      蜜蜂」被查獲後，伊就以0000000000號行動電話撥打被告
      之0000000000號行動電話，向被告購買毒品2 、3 次，每
      次500 元等語（詳偵(二)卷第45頁）；於本案偵查中證稱：
      許敏芳被查獲後約1 、2 星期，伊有以電話與被告互相聯
      絡，向被告購買安非他命2 次，每次均購買1 小包500 元
      等語（詳偵(五)卷第26頁、第27頁）；於前案審理中證稱：
      許敏芳被查獲後，曾向被告買過安非他命，價格為500 元
      等語（詳前案卷第174 頁）；於本案原審審理時證稱：於
      93年7 、8 月間，向「蜜蜂」女友購買安非他命2 、3 次
      ，每次500 元等語（詳原審卷第93頁、第94頁），並於警
      詢指認照片中之許敏芳即為「蜜蜂」，被告即為「蜜蜂」
      之女友無誤，有高雄市政府警察局刑警大隊指認犯罪嫌疑
      人紀錄表可參（見警(一)卷第15頁至第16頁）。再者，刑事
      訴訟實務上對人之指認，乃由被害人或目擊證人指出實行
      犯罪行為之人，其正確性常受指認人本身觀察力、記憶力
      及真誠程度等因素所影響，是案發後之初次指認對案件偵
      查之方向甚或審判心證之形成，常有重大之影響，固應力
      求慎重無訛，而依訴訟制度健全國家之例，以「真人列隊
      指認」方式為之，不宜由單獨一人供指認，但若被告或犯
      罪嫌疑人係社會（地區）知名人士、與指認人熟識之人、
      現行犯、準現行犯或具顯著特徵、曾與指認人長期且近距
      接觸或其他無誤認之虞者，仍得單獨供指認（最高法院97
      年度台上字第2133號判決意旨參照）。準此，如指認人已
      與被告或犯罪嫌疑人認識，指認人之指認，即不受本身觀
      察能力、記憶能力等不確定因素影響，自可採行當面、單
      獨之指認，無須採「真人列隊指認」之方式為之。證人潘
      三吉於偵查中證稱：伊向許敏芳購買毒品，見過被告2 、
      3 次等語（詳偵(五)卷第26頁）。足見證人潘三吉至少見過
      被告2 次，而與被告並非不熟識之人，參諸前開判決意旨
      ，警員採用「3 人照片」指認，並未採用「真人列隊指認
      」方式，尚難認為違法而為被告有利之認定。
（三）被告雖以前開情詞置辯，且證人乙○○於原審審理中改證
      稱：當庭看被告外貌及聽其口音，感覺不像交付毒品之人
      云云；證人潘三吉於原審審理中改證稱：被告並非與伊交
      易毒品之「蜜蜂」女友云云；證人許敏芳於原審審理中證
      稱：伊女友綽號為「阿真」，案發前與被告感情不好，被
      告非其女友云云。惟：
    1.00-0000000號家用電話，為乙○○家中使用，乙○○綽號
      為「外省仔」之事實，此據證人乙○○迭於警詢、偵查、
      前案及本案原審審理時證述在卷（詳警(五)卷第2 頁、偵(二)
      卷第49頁、前案卷第68頁、原審卷第99頁），並有通聯調
      閱查詢單附卷可稽（見警(五)卷第14頁）。另許敏芳為綽號
      「蜜蜂」之人，亦經證人潘三吉、乙○○於警詢時指認無
      誤（詳警(一)卷第6 頁、警(五)卷第3 頁）；且門號00000000
      00號行動電話為許敏芳所使用，亦經證人許敏芳於原審審
      理中證述明確（詳原審卷第106 頁）。又本件經檢察官依
      法聲請法院核准對許敏芳所持用之0000000000號行動電話
      監聽後，其中關於93年6 月26日下午3 時18分14秒許起之
      監聽譯文內容部分（詳附件所示監聽譯文內容），證人乙
      ○○於警詢及前案審理中證稱：93年6 月26日由00-00000
      00號撥打0000000000號行動電話之通聯譯文，係伊向「蜜
      蜂」購買安非他命之通話，然後去電動玩具店找「蜜蜂」
      ，由「蜜蜂」之女友在電動玩具店門口交付毒品等語（詳
      警(五)卷第3 頁、第4 頁、前案卷第69頁），並有通訊監察
      書、通聯譯文可佐（見警(五)卷第7 頁、第9 頁）。復參以
      證人許敏芳於原審審理中證稱：有1 次拜託女友「阿真」
      拿毒品給乙○○等語（詳原審卷第106 頁）。足見證人許
      敏芳確曾委由其女友交付甲基安非他命予證人乙○○甚明
      。至交付毒品予證人乙○○之女子究係何人？本院審酌：
      (1)證人乙○○於警詢證稱：被告就是「蜜蜂」之女友，特
      徵係身材矮小，講話很好聽等語（詳警(五)卷第5 頁）；於
      原審審理中證稱：被告係「蜜蜂」之女友，現在變得比較
      胖，伊曾與被告講過話，被告口音像外省人，被告表示其
      係外省人等語（詳原審卷第99頁、第102 頁）。足見證人
      乙○○於交易毒品時，曾與交付毒品之女子交談，對該自
      稱係外省人女子之口音留下深刻印象。而證人乙○○指認
      被告之日期（93年9 月13日），距離「蜜蜂」女友於93年
      6 月26日交付毒品之日，僅2 月有餘，其間又曾在鳳山合
      作戲院碰過「蜜蜂」女友1 次並聊天，參以販賣毒品之罪
      刑甚重，如證人乙○○對交付毒品之人印象不深，無法確
      定被告係交付毒品之人，應無任意指認被告之理。(2)被告
      於原審審理中自承：伊籍貫係貴州等語（詳原審卷第166
      頁）。核與證人乙○○上開所證；及被告表示該交付毒品
      之人為外省人等情均相符。(3)證人許敏芳於警詢時供稱：
      與被告是男女朋友關係，最後1 次於93年7 月20日中午12
      時許，在高雄縣鳳山市○○○路580 巷23之1 號（現住處
      即被告住處）內施用安非他命等語；於原審審理中證稱：
      伊向被告借用機車，機車上有被告住處之鑰匙，伊將扣案
      毒品放在被告房間等語（詳高雄市政府警察局關係人甲○
      ○卷【下稱警(三)卷】第3 頁至第5 頁、原審卷第104 頁、
      第105 頁）；被告於警詢時供稱：伊與許敏芳係同居之男
      女朋友，許敏芳於被查獲前1 日晚間12時許，進入伊住處
      ，伊將機車借給許敏芳使用，機車之鑰匙串有伊家中鑰匙
      ，許敏芳可以自由進出伊住處及房間等語（詳警(三)卷第9
      頁、第10頁）；於前案偵查中陳稱：扣案毒品係在伊與許
      敏芳之房間內查獲等語（詳偵(二)卷第11頁）。如被告與證
      人許敏芳感情欠佳，被告何以願將機車借予許敏芳使用，
      並將家中與機車鑰匙放在一起，而讓許敏芳得以自由進出
      其住處及房間，許敏芳又何以會在被查獲前1 日，仍在被
      告家中施用毒品，並將毒品藏放在其2 人之房間，而不擔
      心被告發現後報警處理？足徵證人許敏芳於93年7 月間遭
      查獲時，與被告係感情交好之同居男女朋友甚明。(4)證人
      陳讚隆於前案審理中證稱：於93年5 、6 月間，向許敏芳
      購買安非他命5 、6 次等語（詳前案卷第179 頁、第181
      頁）；於本案偵查中證稱：伊向許敏芳購買毒品時，被告
      會一起過來，被告係許敏芳之老婆，她們騎機車過來，被
      告坐在後座觀看等語（詳偵(五)卷第25頁）；於原審審理中
      證稱：93年5 、6 月間向被告之男友「小蜜蜂」購買毒品
      5 、6 次等語（詳原審卷第144 頁、第146 頁），前後均
      證述被告於93年5 、6 月間與被告係男女朋友關係。(5)證
      人許敏芳係於何時開始與「阿真」交往、「阿真」之本名
      、住址、從事何工作等情，證人許敏芳於原審審理中均證
      稱：伊不清楚，且未曾去過「阿真」住處等語（詳原審卷
      第106 頁、第107 頁、第180 頁）。參以一般男女交往一
      段時間後，縱使未曾前往對方住處拜訪，至少會瞭解交往
      對象之姓名、住處、工作等基本資料；證人許敏芳與被告
      既曾為男女朋友，因交往而知被告之姓名、住址，並多次
      進出被告住處，同係結交異性朋友，何以證人許敏芳獨漏
      「阿真」之個人資料？如證人許敏芳確實與「阿真」交往
      1 年半，期間非短，豈有不於交往過程中，逐步瞭解「阿
      真」之個人基本資料之理？又證人許敏芳於原審審理中證
      稱：只有1 次拜託「阿真」交付毒品予乙○○，「阿真」
      是本省人等語（詳原審卷第106 頁、第108 頁）；核與證
      人乙○○於警詢及原審審理中上開證陳：「蜜蜂」女友口
      音像外省人，並自稱係外省人等語明顯不符，堪認「阿真
      」係證人許敏芳虛構之人物，該交付毒品予證人乙○○之
      女子，應係被告無訛。是證人許敏芳證稱：伊另有女友「
      阿真」，係「阿真」交付毒品予乙○○等語，應屬迴護被
      告之詞，不足採信。又證人乙○○於原審審理時於檢察官
      及辯護人詰問時已明確指認被告即係「蜜蜂」之女友，在
      高雄縣鳳山市合作戲院對面電動玩具店門口交付毒品之人
      係被告等情（見原審卷第99頁、第100 頁），旋於同庭被
      告詰問時又改稱：「我現在看被告的口音及外貌又覺的不
      像」（見原審卷第101 頁），經審判長訊問又稱「聲音及
      容貌已經模糊了」（見同卷第102 頁）；而有如上述，證
      人乙○○於本院審理時又明確指認被告係其上開向「蜜蜂
      」購買甲基安非他命在電動玩具店交付毒品之人，並說明
      其在原審所以證稱「聲音及容貌已經模糊了」，係原審作
      證距案發時間已經很久了，且跟「小蜜蜂」的女朋友僅照
      過1 次面，但此次接到本院作證傳票，一直回想，已肯定
      是被告等情（見本院卷第76頁），衡情證人乙○○於原審
      作證時距案發時已達3 年餘，於原審審理時對於僅照過1
      次面的被告之聲音及容貌已模糊，應屬常情；而於本院審
      理時因於接到本院作證傳票後，有較充裕的時間回想，喚
      起記憶，而能明確指認被告，並不違反經驗法則。
    2.門號0000000000號行動電話為潘三吉申請使用之事實，此
      據證人潘三吉迭於警詢、偵查、前案及原審審理時證述在
      卷（詳警(一)卷第2 頁、偵(二)卷第44頁、第45頁、前案卷第
      81頁、原審卷第92頁），並有申裝人資料附卷可稽（見警
      (一)卷第14頁）。又證人潘三吉於警詢、本案偵查及原審審
      理中證稱：曾向打電話向「蜜蜂」購買安非他命，有時約
      在高雄縣鳳山市中崙社區公園旁邊交易，每次買500 元，
      被告與「蜜蜂」一同前來2 、3 次，自從「蜜蜂」被查獲
      後，伊就撥打0000000000號行動電話向「蜜蜂」女友購買
      安非他命，伊在電話中表示係「明仔」，被告就知道是誰
      ，交易地點都在高雄縣鳳山市中崙社區公園附近，每次也
      是買500 元，被告及「蜜蜂」都住在高雄縣鳳山市中崙社
      區，「蜜蜂」被查獲前所見之「蜜蜂」女友，及「蜜蜂」
      被查獲後，與伊交易毒品之「蜜蜂」女友係同一人等語（
      詳警(一)卷第4 頁、第6 頁、第7 頁、偵(五)卷第10行至第13
      行、原審卷第94頁、第95頁）。是依證人潘三吉上開證述
      ，足見其於許敏芳被查獲前後，所見許敏芳之女友均係同
      一人，不論係向許敏芳或許敏芳女友購買毒品，其模式均
      為證人潘三吉撥打電話購買，約定交易地點均有中崙社區
      公園附近，及每次購買金額均為500 元。而許敏芳被查獲
      前，陪同許敏芳前往與證人潘三吉交易毒品之女子，確係
      被告乙節，亦經證人潘三吉於本案偵查中證述如前。是被
      告既曾因陪同證人許敏芳前往與證人潘三吉交易毒品，目
      睹其2 人交易經過，則其於證人許敏芳被查獲後，沿用上
      開模式、以上開交易地點、價格，與證人潘三吉交易毒品
      ，非無可能。參以毒品交易屬違法行為，刑罰甚重，交易
      雙方為避免遭查獲，除會在電話中以暗語交談外，販毒者
      為避免因較長時間持有毒品，增加被查獲之風險，而與購
      毒者約定在其住居所附近地點交易毒品，縮短其持有毒品
      之時間，亦非悖於常情。且被告於警詢及前案偵查中供稱
      ：高雄縣鳳山市○○○路576 巷15號6 樓係伊於86年間購
      買，伊與許敏芳同居於該處約1 年半等語（詳警(三)卷第9
      頁、偵(二)卷第10頁）；及前案於93年7 月21日查獲時，被
      告及許敏芳均在場（見警(三)卷第8 頁被告之警詢筆錄、第
      14頁以下之高雄市政府警察局刑事警察大隊搜索扣押筆錄
      、扣押物品目錄表、權利告知書、逮捕通知書）。顯然被
      告確係居住在高雄縣鳳山市○○○路576 巷15號6 樓甚明
      。又被告上開住處地址既在「中崙二路」上，且參以證人
      潘三吉上開警詢及原審審理中證稱：被告及許敏芳住在中
      崙社區等語，堪認被告於許敏芳遭查獲前後，均居住在上
      址住處，該住處應位於中崙社區無訛。再參以毒品交易事
      涉隱密，買賣雙方若非本有認識或經友人介紹，在不清楚
      對方之底細下，通常不輕易與不相識之人交易。本件被告
      因先前陪同許敏芳前往與證人潘三吉交易，而與證人潘三
      吉有數面之緣，得知證人潘三吉有施用毒品之需求，證人
      潘三吉見被告與許敏芳同進同出，關係密切，應值得信賴
      ，不致懷疑被告係販毒者。是當證人潘三吉得知被告有意
      交易毒品，而比照先前其向許敏芳購買毒品之方式交易，
      被告慮及地利之便，而與證人潘三吉約定在住處社區公園
      附近交易毒品，應合於常情。另證人潘三吉於原審審理中
      改證稱：不認識被告，被告非「蜜蜂」女友，未曾向被告
      購買毒品等語（詳原審卷第92頁、第93頁），與其於警詢
      、偵查及前案審理中之證述均有出入，已非無疑；參以證
      人潘三吉於原審審理中證稱：在「蜜蜂」被查獲前，見過
      「蜜蜂」女友2 、3 次，「蜜蜂」被查獲後，向「蜜蜂」
      同一女友買過毒品2 、3 次等語（詳原審卷第94頁、第95
      頁），足見證人潘三吉於許敏芳查獲前後共見過許敏芳該
      女友4 至6 次之多，對許敏芳女友之長相，應非陌生，且
      其最後1 次於93年8 月間見過許敏芳女友，與其於93年8
      月31日在警局指認被告相片之時間相近，對許敏芳女友之
      印象應屬鮮明，而不致誤認；而販賣毒品之罪刑甚重，如
      證人潘三吉未見過被告，或對被告無印象，應無任意指認
      被告為販毒之人之理。是證人潘三吉於原審審理中改稱不
      認識被告云云，顯係事後迴護被告之詞，不足採信。
（四）綜觀證人乙○○、潘三吉上開警詢、偵查及審理時之前後
      供述，雖證人乙○○就「購買毒品之價金」；證人潘三吉
      就「購買毒品日期、地點及次數」部分，前後供述不一之
      情形。惟查證人之陳述有部分前後不符，或相互間有所歧
      異時，究竟何者為可採，法院仍得本其自由心證予以斟酌
      ，非謂一有不符或矛盾，即應認其全部均為不可採信；茍
      其基本事實之陳述與真實性無礙時，非不得予以採信（最
      高法院74年台上字第1599號判例意旨參照）。是以證人以
      其所見所聞，就其記憶所及而為之陳述，因時間距離長遠
      就陳述之細節或有不同，本件證人乙○○、潘三吉就向被
      告購買之毒品金額、地點或次數，前後供述雖有出入，然
      其等對於被告確有交付毒品或確有向被告購買毒品及交易
      地點之情節，則始終未曾變異，是其僅記得毒品交易之梗
      概，而對購買價格或次數等細節有所淡忘，致為相異之證
      述，尚與常情不違。本院斟酌證人乙○○、潘三吉所證述
      情節，認定購買之金額、日期、地點及次數如下：（1）
      關於證人乙○○部分：證人乙○○就購買之日期為93年6
      月26日、交易地點為鳳山合作戲院旁之電動玩具店、交付
      毒品之人為「蜜蜂」女友部分，前後供述均一致（至「蜜
      蜂」女友係被告乙節，已如前述），應堪採信。另就交付
      之金額部分，於警詢時證稱：向「蜜蜂」購買甲基安非他
      命，每次都是500 元等語（詳警(五)卷第3 頁）；於前案審
      理中證稱：在電動玩具店門口交付「蜜蜂」女友1,000 元
      等語（詳前案卷第69頁第10行）。本院審酌人之記憶，將
      隨時間經過而漸趨模糊，證人乙○○於警詢時所述內容，
      距其向許敏芳購毒時日較近，其記憶應較於前案審理中清
      晰，並依罪疑唯輕與有利被告認定原則，認定證人乙○○
      於警詢時證述購買之金額為500 元，較為可採。（2） 關
      於證人潘三吉購買毒品部分：其中金額部分，證人潘三
      吉於警詢、偵查及前案審理中均一致證稱：每次購買500
      元等語，應可認定證人潘三吉每次購買金額均為500 元。
      其中次數部分，證人潘三吉於警詢證稱：約3 次等語（
      詳警(一)卷第7 頁）；於前案偵查證稱：2 、3 次等語（詳
      偵(二)卷第45頁）；於前案審理時證稱：購買1 次（嗣改稱
      警詢時記憶較清楚）等語（詳前案卷第174 頁、第175 頁
      ）；於本案偵查中證稱：印象中是2 次等語（詳偵(五)卷第
      27頁）；於原審審理中證稱：2 、3 次等語（詳原審卷第
      94頁）。而證人潘三吉於警詢時雖證稱向被告購買約3 次
      ，然僅證陳2 次購買日期，因此是否購買3 次，已非無疑
      ，另參以證人潘三吉歷次證述之購買次數，至少均有2 次
      ，是依罪疑唯輕與有利被告認定原則，認定證人潘三吉購
      買次數為2 次，較為可採。其中購買日期部分，證人潘
      三吉於警詢中證稱：「蜜蜂」被查獲後，於93年7 、8 月
      間向被告購買等語（詳警(一)卷第7 頁）；於前案偵查中證
      稱：蜜蜂被捉後，向「蜜蜂」女友購買等語（詳偵(二)卷第
      45頁）；於前案偵查中證稱：大約是「蜜蜂」被查獲後1
      、2 星期後，向被告購買等語（詳偵(五)卷第27頁）；於原
      審審理中證稱：93年7 月底至8 月間，向「蜜蜂」女友購
      買等語（詳原審卷第93頁）。是依證人潘三吉之證述，其
      於93年7 、8 月間均向被告購買毒品，參以本院認定被告
      販賣予證人潘三吉之次數為2 次，則被告應係在93年7 、
      8 月，各販賣1 次毒品予證人潘三吉；復佐以證人許敏芳
      係於93年7 月21日被查獲；及人之記憶，將隨時間經過而
      漸趨模糊，證人潘三吉於警詢時所述內容，距其向被告購
      毒時日較近，其記憶應較於前案審理中清晰，據此認定被
      告販賣毒品予證人潘三吉2 次之時間，分別為93年7 月21
      日後之某日及同年8 月間某日。其中交易地點部分，證
      人潘三吉於警詢時證稱：在中崙社區公園附近交易等語（
      詳警(一)卷第7 頁）；於本案偵查中證稱：在鳳山合作戲院
      對面之八大超商交易等語（詳偵(五)卷第27頁）；於原審審
      理中證稱：在伊住處附近之超商交易等語（詳原審卷10頁
      ）。本院審酌證人潘三吉於警詢中證稱：曾與許敏芳在合
      作戲院旁之超商交易毒品等語（詳警(一)卷第4 頁），不無
      將其與許敏芳交易地點誤記係與被告交易地點之可能；復
      參以人之記憶，將隨時間經過而漸趨模糊，證人潘三吉於
      警詢時所述內容，距其向被告購毒時日較近，其記憶應較
      於本案偵查及原審審理中清晰，據上認定交易地點應在中
      崙社區公園附近。
（五）邇來政府為杜絕毒品氾濫，毒害人民甚深，再三宣導教民
      眾遠離毒品、媒體之報導既深且廣，對於毒品之禁絕，應
      為民眾所熟悉。又政府對於查緝施用、轉讓及販賣毒品無
      不嚴格執行，且販賣毒品罪更係重罪，設若無利可圖，衡
      情一般持有毒品者，當不致輕易將持有毒品交付他人。況
      第二級毒品甲基安非他命價格不貲、物稀價昂，且販賣第
      二級毒品係違法行為，非可公然為之，亦無公定之價格，
      不論任何包裝，均可任意分裝增減分量，每次買賣價量，
      亦可能隨時依雙方間之關係深淺、資力、需求量及對行情
      之認知、來源是否充裕、查緝是否嚴緊，購買者被查獲時
      供述購買對象之可能性風險之評估等，因而異其標準，並
      隨時機動調整，非可一概而論，是販賣之利得，除經坦承
      犯行或價量俱臻明確外，委難查得實情，販賣之人從價差
      或量差中牟利方式雖異，其意圖營利之非法販賣行為則一
      ，茍無任何利益可圖，被告實無甘冒風險，在與證人乙○
      ○、潘三吉均非至親之下，將毒品無償交付。從而，被告
      應有從中賺取差額利潤以圖利之意圖及事實，其主觀上確
      有牟利意圖，應堪認定。
（六）綜上所述，被告所辯，係事後卸責之詞，不足採信。本件
      被告上開連續販賣第二級毒品之犯行，事證明確，均應依
      法論科。
二、論罪科刑部分：
（一）被告行為後，刑法及刑法施行法業於94年2 月2 日經總統
      以命令修正公布，並於95年7 月1 日施行，參酌最高法院
      95年5 月23日刑事庭第8 次會議決議，修正後刑法第2 條
      第1 項之規定，係規範行為後法律變更所生新舊法律比較
      適用之準據法，於新刑法施行後，應適用修正後刑法第2
      條第1 項之規定，為「從舊從輕」之比較。另於比較時應
      就罪刑有關之共犯、未遂犯、想像競合犯、牽連犯、連續
      犯、結合犯，以及累犯加重、自首減輕暨其他法定加減原
      因（如身分加減）與加減比例等一切情形，本於統一性及
      整體性原則，綜其全部罪刑之結果而為比較：
    1.刑法第28條共犯之規定，於修正施行前之規定為：「二人
      以上共同實施犯罪之行為者，皆為正犯」，修正施行後之
      規定則為：「二人以上共同實行犯罪之行為者，皆為正犯
      」，揆諸本條之修正理由係為釐清陰謀共同正犯、預備共
      同正犯是否合乎正犯之要件，以新法較有利於被告。
    2.罰金刑部分：被告行為後，刑法第33條第5 款業已修正施
      行；修正後刑法第33條第5 款規定「罰金：新臺幣1,000
      元以上，以百元計算之。」，與修正前刑法第33條第5 款
      規定「罰金：1 元以上」不同。比較新舊法結果，以舊法
      較有利於行為人。
    3.連續犯部分：被告行為後，刑法第56條連續犯之規定，業
      已修正刪除，並於95年7 月1 日施行，則被告之犯行，因
      行為後新法業已刪除連續犯之規定，此刪除雖非犯罪構成
      要件之變更，但顯已影響行為人刑罰之法律效果，自屬法
      律有變更，依新法第2 條第1 項規定，比較新、舊法之結
      果，應以舊法較為有利於行為人。
    4.修正前刑法第68條規定：「拘役或罰金加減者，僅加減其
      最高度」。此次刑法修正，既將罰金最低金額修正為新臺
      幣1,000 元，當不致因加減其最低度，而產生不滿1 元之
      零數，允宜與有期徒刑相同，許其最高度及最低度同加減
      之，故併入修正後刑法第67條，而規定為：「有期徒刑或
      罰金加減者，其最高度及最低度同加減之」。被告既因廢
      止前刑法第56條連續犯之規定而加重其刑，因修正前刑法
      第68條規定罰金最低度不予加重，較諸修正後刑法第67條
      規定最低度亦予加重之規定，修正前之規定顯較有利於被
      告。且因刑法修正前，關於罰金刑之最低罰金數額僅為銀
      元1 元，即令提高倍數後，亦遠較於刑法修正後之最低罰
      金數剛（新臺幣1,000 元）為低，故綜合比較之結果，以
      被告行為時即修正前之刑法第68條規定較有利於被告。
    5.綜合上述比較結果，以舊刑法較有利於被告，參諸前開最
      高法院決議意旨，依新刑法第2條 第1 項前段規定，自應
      適用最有利於被告之舊刑法。
（二）查甲基安非他命係毒品危害防制條例第2 條第2 項第2 款
      所定之第二級毒品，依法不得持有、施用及販賣。核被告
      所為，係犯毒品危害防制條例第4 條第2 項之販賣第二級
      毒品罪。被告持有第二級毒品甲基安非他命之低度行為，
      為販賣第二級毒品甲基安非他命之高度行為所吸收，不另
      論罪。被告與許敏芳，就93年6 月26日販賣甲基安非他命
      予乙○○1 次部分，有犯意聯絡及行為分擔，為共同正犯
      。被告先後販賣甲基安非他命3 次，時間緊接，構成要件
      相同，顯係基於概括之犯意反覆為之，應依廢止前刑法第
      56條連續犯規定論以情節較重一罪【即93年6 月26日販賣
      甲基安非他命予乙○○之犯行部分，該次犯行所得與另2
      次犯行之價格雖均為500 元，但93年6 月26日之犯行係與
      許敏芳共犯，情節較重】，並依法加重其刑，惟因法定本
      刑無期徒刑部分，依法不得加重，僅就其餘法定刑部分加
      重其刑。檢察官雖僅就被告於93年6 月26日，販賣甲基安
      非他命予乙○○1 次之犯行部分起訴，然被告於93年7 、
      8 月間，各販賣甲基安非他命1 次予潘三吉之犯行部分，
      與起訴部分有廢止前連續犯之裁判上一罪關係，為起訴效
      力所及，檢察官亦當庭以言詞擴張起訴之犯罪事實，包括
      93年7 、8 月間共販賣甲基安非他命2 次予潘三吉之犯行
      部分（詳原審卷第87頁），本院自得加以審理。
三、原審以被告連續販賣第二級毒品罪證明確，適用毒品危害防
    制條例第4 條第2 項、第19條第1 項，刑法第11條、第2 條
    第1 項前段、修正前刑法第28條、第37條第2 項，廢止前刑
    法第56條規定。審酌被告明知毒品戕害身心健康，犯罪所生
    危害嚴重，其販賣第二級毒品甲基安非他命3 次，犯罪所得
    僅1,500 元，及其犯罪後之態度等一切情狀，量處有期徒刑
    7 年6 月；並認依被告犯罪性質，有宣告褫奪公權之必要，
    宣告褫奪公權4 年（被告行為後，刑法第37條第2 項業經修
    正公布施行，修正後刑法第37條第2 項規定「宣告1 年以上
    有期徒刑，依犯罪之性質認為有褫奪公權之必要者，宣告1
    年以上10年以下褫奪公權」，與修正前同項規定「宣告6 月
    以上有期徒刑，依犯罪之性質認為有褫奪公權之必要者，宣
    告褫奪公權1 年以上10年以下」不同，法律已有變更。依從
    刑附隨於主刑，依主刑所適用之法律。參考最高法院95年5
    月23日95年第8 次刑事庭會議決議）。又以被告販賣甲基安
    非他命所得1,500 元（其中500 元部分，與許敏芳共負連帶
    責任），應依毒品危害防制條例第19條第1 項規定沒收，如
    全部或一部不能沒收時，以其財產抵償之（其中500 元部分
    ，與許敏芳共負連帶責任）；扣案門號0000000000號行動電
    話1 支，證人許敏芳於其施用毒品案件偵查中已陳稱：該行
    動電話係其所有等語（詳偵(二)卷第53頁背面），雖證人許敏
    芳於前案審理時改稱：該電話係向年籍姓名均不詳之朋友借
    用等語（詳前案卷第235 頁），然衡諸行動電話為現代生活
    之聯絡工具，不可能借其使用長達5 個多月，因認證人許敏
    芳於上開偵查中之陳述較為可信，且該電話係供共犯許敏芳
    與證人乙○○聯絡交易毒品所用之物，依共犯連帶責任原則
    及毒品危害防制條例第19條第1 項規定，於被告主文項下，
    宣告沒收【按沒收物之執行完畢與沒收物之不存在，並非一
    事，因犯罪依法必須沒收之物，雖已於共犯中之一人確定判
    決諭知沒收，並已執行完畢，對於其他共犯之判決，仍應宣
    告沒收，最高法院97年台上字第817 號判決意旨參考。上開
    行動電話於許敏芳販賣第二級毒品甲基安非他命案件中，經
    宣告沒收，並已執行完畢之事實，業經原審調取臺灣高雄地
    方法院檢察署95年度執字第9757號毒品危害防制條例案件全
    卷查明屬實，然依上開判決意旨，仍應於本案中宣告沒收，
    附此敘明】。扣案門號0000000000號行動電話，並無證據足
    認與共犯許敏芳上開犯行有關；另甲基安非他命吸食器1 組
    、玻璃吸食管2 支、糖粉3 包及海洛因3 包部分，雖均屬證
    人許敏芳所有（詳警(三)卷第2 頁），然無證據證明與本案犯
    行有關；又甲基安非他命1 瓶及21包，雖均為毒品；電子磅
    秤1 台、分裝勺3 支、空夾鏈袋6 包，固均屬證人許敏芳所
    有（詳警(三)卷第2 頁），或供許敏芳犯罪所用，或預備犯罪
    所用之物，然均無證據證明與被告及許敏芳共同販賣甲基安
    非他命予證人乙○○之犯行有關，爰均不諭知沒收銷燬或沒
    收（經查，此部分扣押物品，業經檢察官核發扣押物品處分
    命令，並已沒收銷燬，詳本院卷第86頁至第93頁）。未扣案
    之門號0000000000號行動電話，雖係供被告與證人潘三吉聯
    絡交易毒品所用之物，然該門號並非被告申請，有和信電訊
    股份有限公司門號使用者資料查詢可參（見原審卷第118 頁
    至第119 頁），且無證據足證屬被告所有，爰不諭知沒收。
    另以後述參不另為無罪諭知部分，因不能證明被告有該部分
    被訴之犯行，惟檢察官認此部分與前開論罪科刑部分，具有
    廢止前連續犯之裁判上一罪關係，不另為無罪判決之諭知。
    原審認事用法核無違誤，量刑亦稱妥適，被告上訴意旨仍執
    陳詞否認犯罪，而指摘原判決不當，為無理由，應予駁回。
參、不另為無罪判決部分：
一、公訴意旨另以：被告甲○○與許敏芳（另案判決確定）係男
    女朋友，於93年間同住在高雄縣鳳山市○○○路576 巷15號
    6 樓處。被告明知甲基安非他命係經政府公告，列為毒品危
    害防制條例所定之第二級毒品，不得販賣，竟：(一)與許敏芳
    共同基於販賣第二級毒品甲基安非他命牟利之犯意聯絡，以
    電話為工具與購買毒品者聯絡交易毒品事宜，若係被告與購
    買者接洽，則由被告將細節轉告許敏芳，或二人一同前往約
    定地點交付毒品之方式，而有下列共同販賣行為：(1)於92年
    11、12月間起，在高雄縣鳳山市合作戲院旁超商內，以每次
    500 元之代價，販賣甲基安非他命予潘三吉共2 、3 次。(2)
    於93年5 、6 月間，在高雄縣鳳山市鳳山合作戲院旁遊戲場
    門口，以500 元或1,000 元之代價，販賣甲基安非他命予陳
    讚隆數次。嗣於93年7 月21日經警持臺灣高雄地方法院核發
    之搜索票於上開住處執行搜索，當場扣得第二級毒品甲基安
    非他命1 瓶及21包（其中1 瓶驗前毛重18公克、驗後毛重17
    .9公克，另21包驗前毛重25.2公克、驗後毛重25.1公克）、
    許敏芳所有供聯絡販賣毒品所用之行動電話1 支（門號0000
    000000號）、殘留第二級毒品甲基安非他命之電子秤1 台、
    分裝杓3 支及預備供販賣毒品所用之空夾鏈袋6 包，而循線
    查知上情。(二)詎被告仍不知悔悟，於93年7 月底至8 月間，
    又基於販賣第二級毒品甲基安非他命牟利之犯意，以電話作
    為聯絡工具，與乙○○約定交易毒品事宜，在高雄縣鳳山市
    合作戲院旁超商內，以每次500 元之代價，販賣甲基安非他
    命予乙○○2 次。因認被告此部分亦涉犯毒品危害防制條例
    第4 條第2 項販賣第二級毒品罪嫌云云。
二、公訴人認被告併涉犯此部分販賣第二級毒品甲基安非他命之
    罪嫌，無非係以被告之供述、證人潘三吉、陳讚隆、乙○○
    之證述、通聯譯文及扣案毒品等物，資為論罪依據。訊據被
    告否認有此部分販賣第二級毒品甲基安非他命之罪嫌，辯稱
    ：並未販賣甲基安非他命予潘三吉、陳讚隆、乙○○云云。
    經查：
（一）證人潘三吉於警詢中證稱：伊於92年11、12月，開始向「
      蜜蜂」購買安非他命等語（詳警(一)卷第4 行第3 行至第4
      行）；於前案偵查中證稱：從93年12月起向「蜜蜂」購買
      毒品5 、6 次等語；於前案審理中證稱：以電話聯絡「蜜
      蜂」購買毒品，電話都是「蜜蜂」接聽等語（詳前案卷第
      173 頁），均證陳於許敏芳被查獲前，係向許敏芳購買毒
      品，上開證詞尚難為不利於被告之認定。又證人潘三吉於
      本案偵查中證稱：伊認識被告，被告係許敏芳之女友，許
      敏芳交付毒品時，被告有一起來過2 、3 次，都在旁邊打
      電動，被告知道伊與許敏芳在交易毒品，伊向許敏芳購買
      毒品，未曾與被告接洽過等語（詳偵(五)卷第26頁）；於原
      審審理中證稱：向「蜜蜂」購買毒品時，曾見過「蜜蜂」
      女友2 、3 次，「蜜蜂」女友都在打電動，「蜜蜂」未曾
      透過其女友交付毒品，「蜜蜂」被查獲前，伊未曾以電話
      與「蜜蜂」之女友聯絡，亦從未透過被告向許敏芳購買毒
      品等語（詳原審卷第91頁、第92頁、第95頁）。是依證人
      潘三吉之證述，於許敏芳被查獲前，被告未曾與證人潘三
      吉電話聯絡交易毒品，或由被告交付毒品予證人潘三吉，
      或向證人潘三吉收取價金。縱認被告陪同許敏芳前往交易
      毒品屬實，然被告到達後，即在電動玩具店打玩電玩，而
      由許敏芳與證人潘三吉自行毒品交易，被告並未分擔交付
      毒品、收取價金或把風之行為。是在僅有被告知悉許敏芳
      與證人潘三吉交易毒品，並陪同許敏芳前往交易之事實，
      而無其他證據足以補強被告有販賣毒品之意圖之下，尚難
      遽認被告與許敏芳間有販賣毒品之犯意聯絡。
（二）證人陳讚隆於前案偵查中證稱：未見過被告等語（詳偵(二)
      卷第61頁）；嗣於本案偵查中證稱：被告係許敏芳之老婆
      ，伊與許敏芳交易毒品時，被告會與許敏芳一起騎機車來
      ，由許敏芳交付毒品，被告坐在機車後座看。伊打電話聯
      絡許敏芳購買毒品時，有時係被告接聽，伊會表示要買毒
      品，如許敏芳在家，被告會將電話交給許敏芳聽，如許敏
      芳不在，被告會表示等許敏芳回來再與伊聯絡，伊有時會
      向被告表示要購買多少毒品及交易地點，被告會向許敏芳
      轉告等語（詳偵(五)卷第25頁）；於原審審理中證稱：93年
      5 、6 月間，伊向「蜜蜂」購買毒品5 、6 次，均由「蜜
      蜂」交付毒品，伊均將價金交給「蜜蜂」，都是打電話與
      「蜜蜂」聯絡，上開5 、6 次毒品交易均有聯絡上「蜜蜂
      」，有時係「蜜蜂」接聽，有時係被告接聽後，將電話交
      給「蜜蜂」。如「蜜蜂」不在，被告會請伊待會再撥電話
      ，伊不會在電話中向被告表示交易毒品之數量、地點等語
      （詳原審卷第146 頁、第147 頁、第148 頁）。綜觀證人
      陳讚隆上開證述，證人陳讚隆前後均證稱係與許敏芳聯絡
      毒品交易，並由許敏芳交付毒品，被告雖有陪同許敏芳前
      往交易，然僅係在旁觀看，並未分擔交付毒品、收取價金
      或把風之行為。是在僅有被告知悉許敏芳與證人陳讚隆交
      易毒品，並陪同許敏芳前往交易之事實，如無其他證據足
      以補強被告有販賣毒品之意圖之下，尚難遽認被告與許敏
      芳間有販賣毒品之犯意聯絡。另關於被告是否向許敏芳轉
      達交易毒品細節部分，證人陳讚隆前後證述歧異，且卷內
      亦無證人陳讚隆與被告之通聯資料可資參酌被告與證人陳
      讚隆確有電話聯繫交易毒品，是證人陳讚隆是否確曾撥打
      許敏芳所持用之0000000000號行動電話，向許敏芳購買毒
      品，而由被告接聽一節，亦非無疑，尚難據此即為被告不
      利之認定。
（三）證人乙○○於警詢、偵查、原審及本院審理中（見本院卷
      第76頁）均證稱：伊向「蜜蜂」購買毒品，除被告曾代「
      蜜蜂」交付毒品1 次外（即前開有罪判決部分），未曾與
      被告聯絡購買毒品等語。是依證人乙○○之上開證述，亦
      難認被告另有販賣甲基安非他命予乙○○之事實。
（四）此外，復查無其他積極證據可資認定被告確有此部分販賣
      第二級毒品甲基安非他命之犯行，惟檢察官認被告此部分
      被訴之犯行，與前開販賣第二級毒品甲基安非他命犯行論
      罪科刑部分，具有廢止前連續犯之裁判上一罪關係，爰不
      另為無罪判決之諭知。
據上論斷，應依刑事訴訟法第368 條，判決如主文。
本案經檢察官蔡國禎到庭執行職務。
中    華    民    國    97    年    11    月    21    日
                    刑事第六庭    審判長法  官  王憲義
                                        法  官  張盛喜
                                        法  官  邱永貴
以上正本證明與原本無異。
如不服本判決應於收受本判決後10日內向本院提出上訴書狀，其
未敘述上訴理由者，並得於提起上訴後10日內向本院補提理由書
狀（均須按他造當事人之人數附繕本）「切勿逕送上級法院」。
中    華    民    國    97    年    11    月    21    日
                                        書記官  鄭翠芬
附錄本判決論罪科刑所依據之法條：
毒品危害防制條例第4 條第2 項
製造、運輸、販賣第二級毒品者，處無期徒刑或7 年以上有期徒
刑，得併科新臺幣700 萬元以下罰金。
附表
┌──┬────────────┬────┬──────────────────────────┐
│編號│品                    名│數    量│重                          量                      │
├──┼────────────┼────┼──────────────────────────┤
│ 1  │甲基安非他命            │壹瓶    │驗前毛重拾捌公克，驗後重拾柒點玖公克。              │
├──┼────────────┼────┼──────────────────────────┤
│ 2  │甲基安非他命            │貳拾壹包│驗前毛重共貳拾伍點貳公克，驗後毛重共貳拾伍點壹公克。│
├──┼────────────┼────┼──────────────────────────┤
│ 3  │海洛因                  │參包    │驗前毛重共肆點伍公克，驗後淨重共零點柒伍公克。      │
├──┼────────────┼────┼──────────────────────────┤
│ 4  │電子秤                  │壹台    │                                                    │
├──┼────────────┼────┼──────────────────────────┤
│ 5  │分裝勺                  │參支    │                                                    │
├──┼────────────┼────┼──────────────────────────┤
│ 6  │空夾鏈袋                │陸包    │                                                    │
├──┼────────────┼────┼──────────────────────────┤
│ 7  │糖粉                    │參包    │                                                    │
├──┼────────────┼────┼──────────────────────────┤
│ 8  │甲基安非他命吸食器      │壹組    │                                                    │
├──┼────────────┼────┼──────────────────────────┤
│ 9  │玻璃吸食管              │貳支    │                                                    │
├──┼────────────┼────┼──────────────────────────┤
│ 10 │門號0000000000號行動電話│壹支    │                                                    │
│    │（含SIM 卡壹張）        │        │                                                    │
├──┼────────────┼────┼──────────────────────────┤
│ 11 │門號0000000000號行動電話│壹支    │                                                    │
│    │（含SIM 卡壹張）        │        │                                                    │
└──┴────────────┴────┴──────────────────────────┘
附件：監察電話0000000000號與00-0000000號電話監聽譯文
      （93年6 月26日）
┌──┬────┬───┬───┬─────────────────────┐
│編號│時    間│  Ａ  │  Ｂ  │    通          話          內         容 │
├──┼────┼───┼───┼─────────────────────┤
│ 1  │15時18分│許敏芳│乙○○│Ａ：喂！                                  │
│    │14秒    │      │      │Ｂ：蜂啊，我外省啊，前天叫你多給我，你也沒│
│    │        │      │      │    有多給我，害我摩托車騎到差一點沒風，我│
│    │        │      │      │    晚上7 、8 點過去找你？                │
│    │        │      │      │Ａ：現在不行嗎？                          │
│    │        │      │      │Ｂ：我還在屠宰場，橋頭鄉這邊工作，你要多補│
│    │        │      │      │    給我一點內。                          │
│    │        │      │      │Ａ：好。                                  │
└──┴────┴───┴───┴─────────────────────┘


司法院資訊處製作；財團法人民間司法改革基金會備份。
